臺灣彰化地方法院刑事判決　　　　　　　　　　　　　九十一年度訴字第九三八號
　　公　訴　人　臺灣彰化地方法院檢察署檢察官
　　被　　　告　甲○○
　　選任辯護人　陳怡成律師
　　選任辯護人　吳雪如律師
右列被告等因殺人未遂等案件，經檢察官提起公訴 (民國九十一年度偵字第四八六零
號)，本院判決如左：
    主      文
甲○○連續殺人未遂，處有期徒刑陸年拾月。
扣案之西瓜刀壹把沒收。
    事      實
一、甲○○於民國 (下同)九十一年七月二十二日二十時許，因與其妻戊○○前有爭
    吵，遂駕駛車號二Ｔ─七０六八號自小客車，搭載其母親乙○○○、阿姨丙○○
    、友人庚○○○等人，一同前往其妻之父親丁○○位於彰化縣北斗鎮○○里○○
    路四０九號住處欲找戊○○，甲○○一進入該處之屋內，即與丁○○一言不合，
    甲○○竟基於殺人之故意，走出屋外至該址前之庭院，由其車之後車箱拿出其所
    有之西瓜刀一把，朝丁○○之胸部猛砍，此時，丁○○之女兒鄭淑妹見狀欲向前
    阻止，甲○○復承其殺人之同一概括犯意，朝鄭淑妹身上猛砍，致丁○○受有右
    側胸部撕裂傷等傷害，鄭淑妹受有左側肩部撕裂傷、左腹部淺性撕裂傷等傷害，
    幸經丁○○之妻卓秀貞持木棍將被告所持之西瓜刀打落地上，並報警後警方及時
    趕到逮獲欲駕車逃逸之甲○○，並將丁○○及鄭淑妹送醫，始未造成更大傷害。
二、案經被害人丁○○、己○○訴由彰化縣警察局北斗分局移請臺灣彰化地方法院檢
    察署檢察官偵查起訴。
    理    由
一、訊據被告甲○○固不諱於右揭時地持刀砍被害人，惟矢口否認有殺人之犯行，並
    辯稱：「九十一年七月二十二日晚上我去丁○○家，因丁○○拿拔鐵釘的鐵棍攻
    擊我，鐵棍最後被警察拿走。因為受到丁○○的攻擊，我才去後車廂拿西瓜刀砍
    他，我是到警局才知道砍到他的胸部等處，鄭淑妹是來勸架，鄭淑妹當時沒有拿
    任何東西，那時丁○○還攻擊我，我才拿刀亂飛舞，我並沒有意思要砍鄭淑妹」
    云云，惟查，被告右開犯行業據被害人丁○○、己○○指訴甚詳，且有診斷書二
    紙與照片十四張在卷可稽，富有西瓜刀壹支扣案足資佐證，己○○且證稱；「我
    父親是看被告從車子內拿出西瓜刀，才拿鐵棍，我父親被砍傷後，也沒有拿鐵棍
    打被告。我沒有看到被告滿臉都是血，當時在場的還有我母親。我當時沒有攻擊
    被告，我手中沒有拿任何武器，被告是攻擊我肩部及左腹部。被告是先砍殺我父
    親，後在砍傷我。被告案發當時精神狀況正常。」核與被告之妻即證人戊○○：
    證稱當時被告先拿西瓜刀，丁○○見狀後才拿釘鈀，丁○○胸腹部受傷，己○○
    之血噴出來等情相符，復經本院履堪現場，並當庭勘驗證人己○○之傷勢，肩部
    有很長的刀痕，慢慢復元中，腹部的刀傷很深。足見被告當時客觀上並無緊急防
    衛情狀存在，且被告主觀上亦無正當防衛之意甚明，其持銳利之西瓜刀殺人之犯
    意甚堅，被告所辯，顯係畏罪避就之詞，均無足取。罪證明確，被告犯行洵堪認
    定。
二、核被告所為，係犯刑法第二百七十一條第二項、第一項之殺人未遂罪。被告先後
    持刀砍殺被害人丁○○、己○○二人，時間緊接且先後可分，顯係基於概括之犯
    意，觸犯構成要件相同之罪名，應依連續犯論以一罪，並加重其刑。末查，被害
    人丁○○、己○○二人經被告砍殺後未生死亡之結果，被告依未遂犯之規定減輕
    其刑，併先加後減其刑。爰審酌被告與被害人之關係、被告犯罪之動機、目的、
    手段及所生之危害、且犯後仍未賠償被害人損害等一切情狀，量處如主文所示之
    刑，以示懲儆。扣案之西瓜刀一把係被告所有供犯罪所用之物，業據其供承在卷
    ，併於宣告沒收。
據上論斷，應依刑事訴訟法第二百九十九條第一項前段，刑法第二百七十一條第二項
、第一項、第五十六條、第二十六條前段，第三十八條第一項第二款，判決如主文。
本件經檢察官賴志盛到庭執行職務。
中　　　華　　　民　　　國　　　九十一　　年　　十二　　月　　二十四　　日
                                  臺灣彰化地方法院刑事第三庭
                                      法      官  施坤樹
右正本證明與原本無異。
如不服本判決，應於判決送達後十日內，向本院提出上訴狀( 須附繕本)。
告訴人或被害人對於判決如有不服具備理由請求檢察官上訴者，其上訴期間之計算係
以檢察官收受判決正本之日期為準。
                                      法院書記官  王宣雄
中　　　華　　　民　　　國　　　九十一　　年　　十二　　月　　二十五　　日
